【裁判字號】    97,訴,609
【裁判日期】    970723
【裁判案由】    違反槍砲彈藥刀械管制條例
【裁判全文】
臺灣桃園地方法院刑事判決               97年度訴字第609號
公  訴  人  臺灣桃園地方法院檢察署檢察官
被      告  乙○○
            丙○○
上二人共同
指定辯護人  本院公設辯護人彭詩雯
上列被告等因違反槍砲彈藥刀械管制條例案件，經檢察官提起公
訴（96年度偵字第15442 號、第18863 號），本院判決如下：
    主  文
乙○○、丙○○共同未經許可，持有可發射子彈具有殺傷力之改
造手槍，乙○○處有期徒刑參年肆月，丙○○處有期徒刑參年壹
月，各併科罰金新臺幣拾萬元，罰金如易服勞役，均以新臺幣壹
仟元折算壹日，如附表所示之物沒收。
    事  實
一、乙○○明知其於民國95年4 月份間某日，在桃園縣桃園市虎
    頭山公園內某觀景台附近所拾獲如附表所示之手槍1 支，為
    可發射子彈具有殺傷之改造手槍，為槍砲彈藥刀械管制條例
    所列管之槍砲，非經中央主管機關許可，不得非法持有，竟
    於拾獲後將之藏放在桃園縣龜山鄉金湖新村11號內而持有之
    。嗣於96年6 月14日晚間某時許，乙○○之侄林家成因邀約
    丁○○未果而與林女之男友甲○○在電話中發生口角衝突，
    林家成乃邀集丙○○、陳聖華、高蔚永欲向甲○○興師問罪
    ，並將此事告知乙○○，乙○○亦有意參與，遂於96年6 月
    14日晚間11時許，在桃園縣龜山鄉○○路上之二姐檳榔攤，
    將前開具有殺力之改造手槍交予丙○○，並指示丙○○先攜
    帶該支改造手槍出發，其將隨後趕抵再聯袂以之嚇唬甲○○
    ，丙○○遂基於與乙○○共同非法持有具殺傷力改造手槍之
    犯意聯絡，由丙○○先行持該支改造手槍，夥同無意持槍恫
    嚇周某之林家成、陳聖華、高蔚永前往桃園縣龜山鄉○○街
    環保公園向甲○○尋釁，迨抵達該處發現丁○○所有之車號
    VLC-406 號機車及甲○○所有之車號V8-4235 號自用小客車
    後，林家成、丙○○、陳聖華與高蔚永旋即基於毀損之犯意
    聯絡，分別以徒手及持非屬槍砲彈藥刀械管制條例列管之未
    開鋒武士刀1 把，砸毀上開自用小客車及機車，其後乙○○
    自行開車趕抵前開地點時，亦基於與林家成、丙○○、陳聖
    華、高蔚永共同毀損之犯意聯絡，持乙○○所有之高爾夫球
    桿1 支，參與毀損上開機車及自用小客車之行為（毀損部分
    均業經本院另為公訴不受理之判決）。嗣經警於96年6 月15
    日凌晨0 時15分許據報前往現場，當場在丙○○所騎駛之車
    號F5E-183 號機車前方置物箱內扣得前開改造手槍1 支。
二、案經桃園縣政府警察局龜山分局報請臺灣桃園地方法院檢察
    署檢察官偵查起訴。
    理  由
一、按被告以外之人於審判外之陳述，雖不符前四條之規定，而
    經當事人於審判程序同意作為證據，法院審酌該言詞陳述或
    書面陳述作成時之情況，認為適當者，亦得為證據，刑事訴
    訟法第159 條之5 第1 項定有明文。查被告乙○○、丙○○
    及其二人之指定辯護人於本院行準備程序時均當庭表示對同
    案被告林家成、陳聖華、高蔚永及證人丁○○、甲○○於警
    詢或兼於偵查中所為言詞陳述之證據能力並無意見，有準備
    程序筆錄1 份在卷可考，顯已同意將該等言詞陳述當成證據
    ，且本院審酌該等陳述做成時並無證明力明顯過低或證據係
    違法取得等情況，認上開筆錄均有證據能力，合先敘明。
二、上開事實業據被告乙○○、丙○○坦承不諱，並經證人丁○○、甲○○於警詢、檢察官偵查中證述及同案被告林家成、
    陳聖華、高蔚永於檢察官偵查中供述甚詳，復有如附表所示
    之改造手槍扣案可資佐證。且扣案如附表所示之槍枝經送請
    內政部警政署刑事警察局鑑定結果，認該槍枝係仿BERETTA
    廠92FS型半自動手槍製造之槍枝換裝土造金屬槍管而成之改
    造手槍，擊發功能正常，可供擊發適用子彈使用，認具殺傷
    力等情，有該局96年7 月23日刑鑑字第0960099498號槍彈鑑
    定書1 份在卷可稽，足見上開改造手槍屬槍砲彈藥刀械管制
    條例第4 條第1 項第1 款所規定之槍砲無疑。綜上所述，被
    告乙○○、丙○○之自白與事實相符，本件事證已經明確，
    被告乙○○、丙○○之犯行均堪予認定，應依法論科。
三、查刑法部分條文雖於95年7 月1 日修正公布施行，惟按行為
    人實施構成要件之行為如本即預定有一定時間之繼續，須此
    一定時間經過後，犯罪始為完成，同時其法益侵害之狀態始
    隨之終了之犯罪，稱之為「繼續犯」，與行為人實施構成要
    件之行為，侵害一定之法益時，犯罪即為完成，其後法益侵
    害之狀態縱為繼續，已不認其為犯罪事實之犯罪，稱之為「
    狀態犯」者不同。查被告乙○○開始持有上述改造手槍之行
    為，雖係開始於刑法95年7 月1 日修正公布施行前，惟「持
    有」槍彈之犯行須主觀上有持以為所有或占有之意思，而此
    主觀之犯意，必須輔以對於槍彈繼續一段時間的支配始足證
    之，是其應屬「繼續犯」之性質。被告乙○○雖於刑法修正
    施行前即已開始持有前開改造手槍，惟被告乙○○經警查獲
    時間係在刑法修正施行後，亦即於刑法修正施行後之生效期
    間，仍繼續持有之行為，是被告乙○○繼續持有改造手槍之
    行為，應逕適用修正後之刑法論處，並無比較新舊法之問題
    。
四、核被告乙○○、丙○○所為，均係犯槍砲彈藥刀械管制條例
    第8 條第4 項之未經許可持有可發射子彈具有殺傷力之改造
    手槍罪。被告乙○○、丙○○就自96年6 月14日晚間11時許
    起迄為警查獲時止，此期間內非法持有上開改造手槍之犯行
    ，有犯意聯絡，為共同正犯。被告丙○○自96年6 月14日晚
    間11時許起至同年月5 日凌晨0 時許間持有扣案改造手槍之
    犯行，雖未據檢察官提起公訴，然此部分與已起訴部分既為
    單純一罪，自為起訴效力所及，本院應併予審判。爰審酌被
    告乙○○持有槍枝之時間較被告丙○○為長，兼衡渠等非法
    持有槍枝之數量僅有1 支，惟對社會治安已形成潛在危機，
    及渠二人犯後均已坦承犯行等一切情狀，各量處如主文所示
    之刑，並就併科罰金部分諭知易服勞役之折算標準。扣案如
    附表所示之改造手槍屬違禁物，應依刑法第38條第1 項第1
    款之規定宣告沒收。
據上論斷，應依刑事訴訟法第299 條第1 項前段，槍砲彈藥刀械
管制條例第8 條第4 項，刑法第11條前段、第28條、第42條第3
項、第38條第1 項第1 款，判決如主文。
本案經檢察官許曉微到庭執行職務。
中    華    民    國    97    年    7     月    23    日
              刑事第十一庭  審判長法  官  蔡榮澤
                                  法  官  紀凱峰
                                  法  官  魏于傑
上正本證明與原本無異。
如不服本判決，得於收受判決正本後10日內，向本院提出上訴狀
。
                                  書記官  林怡君
中    華    民    國    97    年    8     月    1     日
附表：
┌────┬──┬───────────────────────────┐
│物品名稱│數量│備註                                                  │
├────┼──┼───────────────────────────┤
│改造手槍│1 支│扣案，係由仿BERETTA 廠92FS型半自動手槍製造之槍枝換裝土│
│        │    │造金屬槍管而成之改造手槍，擊發功能正常，可供擊發適用之│
│        │    │子彈使用，具殺傷力（槍枝管制編號：0000000000號）      │
└────┴──┴───────────────────────────┘
本案論罪科刑主要法條：
槍砲彈藥刀械管制條例第8條第4項
未經許可，持有、寄藏或意圖販賣而陳列第 1 項所列槍枝者，處
 3 年以上10年以下有期徒刑，併科新臺幣700 萬元以下罰金。


司法院資訊處製作；財團法人民間司法改革基金會備份。
